th: การบริโภคที่ตั้งใจไว้: ทานดิบได้; อบกึ่งสุก; ดิบหรืออบ; ต้องนำไปอบ; อื่นๆ
fr: Mode de consommation prévu: Comestible cru; Précuit; Cru ou cuit; Nécessite une cuisson; Autre
bg-BG: Предназначена консумация: Годно за консумация сурово; Полуизпечено; Сурово или изпечено; Изисква изпичане; Други
sv: Avsedd konsumtion: Ätbar rå; Förgräddad; Rå eller gräddad; Kräver gräddning; Annat
vi: Mục đích sử dụng: Có thể ăn sống; Nướng sơ; Sống hoặc nướng; Cần nướng; Khác
nb: Tiltenkt forbruk: Spiseklar rå; Halvstekt; Rå eller stekt; Må stekes; Annet
es: Consumo previsto: Comestible crudo; Precocido; Crudo o horneado; Requiere horneado; Otro
hu: Tervezett fogyasztás: Nyersen ehető; Elősütött; Nyers vagy sütött; Sütést igényel; Egyéb
en: Intended consumption: Edible raw; Par-baked; Raw or baked; Requires baking; Other
tr: Amaçlanan tüketim: Çiğ yenilebilir; Yarı pişmiş; Çiğ veya pişmiş; Pişirme gerektirir; Diğer
pt-BR: Consumo pretendido: Comestível cru; Semissado; Cru ou assado; Requer cozimento no forno; Outra
sk-SK: Zamýšľaná spotreba: Jedlé v surovom stave; Predpečené; Surové alebo pečené; Vyžaduje sa pečenie; Iné
cs: Zamýšlený způsob konzumace: Jedlé v syrovém stavu; Předpečené; Syrové nebo pečené; Vyžaduje pečení; Jiné
lt-LT: Numatytas vartojimas: Valgoma neapdorota; Apkepta; Žalia arba kepta; Reikia kepti; Kita
it: Consumo previsto: Commestibile crudo; Precotto; Crudo o cotto; Da cuocere; Altro
fi: Suunniteltu kulutus: Syötävä raakana; Esipaistettu; Raaka tai paistettu; Vaatii paistamisen; Muu
hr-HR: Namijenjena potrošnja: Jestivo sirovo; Djelomično pečeno; Sirovo ili pečeno; Zahtijeva pečenje; Ostalo
ja: 想定される消費: 生食可; 半焼成; 生または焼成; 焼成が必要; その他
ko: 소비 용도: 생식용; 파베이크; 생식 또는 구이용; 굽기 필요; 기타
zh-TW: 適用食用方式: 可生食; 半烘烤; 生食或烘烤; 需烘烤; 其他
pl: Przewidziane spożycie: Jadalne na surowo; Wstępnie podpieczone; Surowe lub pieczone; Wymaga pieczenia; Inne
ru: Предназначенный способ употребления: Съедобно в сыром виде; Частично выпечено; В сыром или запеченном виде; Требует выпекания; Другое
de: Vorgesehene Verzehrart: Roh essbar; Vorgebacken; Roh oder gebacken; Muss gebacken werden; Sonstige
da: Tilsigtet forbrug: Kan spises rå; Forbagt; Rå eller bagt; Skal bages; Andet
sl-SI: Predvidena način uživanja: Užitno surovo; Delno pečeno; Surovo ali pečeno; Zahteva peko; Drugo
pt-PT: Consumo pretendido: Comestível cru; Pré-cozido; Cru ou cozido; Requer cozedura; Outro
nl: Beoogde consumptie: Rauw eetbaar; Voorgebakken; Rauw of gebakken; Moet worden gebakken; Overig
zh-CN: 预期使用场景: 可生食; 半烘焙; 适宜生食或烘焙; 需烘焙; 其他
ro-RO: Consumul preconizat: Comestibil crud; Precopt; Crud sau copt; Necesită coacere; Altele
el: Προβλεπόμενος τρόπος κατανάλωσης: Βρώσιμο ωμό; Μισοψημένο; Ωμό ή ψημένο; Απαιτεί ψήσιμο; Άλλο